【裁判字號】    90,毒抗,763
【裁判日期】    901025
【裁判案由】    毒品危害防制條例
【裁判全文】
臺灣高等法院刑事裁定                              九十年度毒抗字第七六三號
    抗  告  人
    即  被  告  甲○○
右列抗告人因違反毒品危害防制條例案件，不服臺灣板橋地方法院中華民國九十年八
月三十一日裁定（九十年度毒聲字第三六三八號），提起抗告，本院裁定如左：
    主  文
抗告駁回。
    理  由
一、原裁定意旨略稱：檢察官以被告甲○○於民國（下同）九十年三月二十五日十一
    時四十五分前之九十六小時內，在不詳處所非法施用第二級毒品安非他命，經警
    於九十年五月二十九日，經採尿送驗後查獲，訊據被告雖否認上揭犯行，惟被告
    尿液經送檢驗後有毒品安非他命陽性反應，有臺灣檢驗科技股份有限公司出具之
    尿液檢驗報告附卷可稽，是被告所辯顯不足採信，其施用毒品犯行堪予認定，依
    毒品危害防制條例第二十條第一項及觀察勒戒處分執行條例第三條第一項、第二
    項之規定，聲請裁定將被告送勒戒處所觀察、勒戒，經核屬實，爰裁定將被告甲
    ○○送勒戒處所觀察、勒戒等語。
二、抗告意旨略以：請再行採驗尿一次，如有陽性反應願執行勒戒云云。
三、查抗告人甲○○雖於警訊中否認有施用第二級毒品安非他命之行為，辯以：其當
    時因感冒就醫並服用醫生所開之藥品，尿液為何有毒品陽性反性，其並不清楚云
    云。惟查，服用安非他命或海洛因以外之藥物或飲料如減肥藥、感冒藥劑等，該
    等藥物或飲料，因與安非他命有類似的作用，而可產生與安非他命之交叉反應，
    使測試呈現偽陽性；但如以精密的儀器分析，將可排除偽陽性之可能，在目前最
    常採用之確認方法，為以氣相層析質譜儀作藥物及其代謝產物之定性及定量分析
    ，幾乎不會有偽陽性反應產生（參見行政院國軍退除役官兵輔導委員會臺北榮民
    總醫院八十三年四月七日八三北總內字第０三０五九號函）。本件抗告人甲○○
    之尿液經送臺灣檢驗科技股份有限公司先以ＥＬＡ酵素免疫分析法初步檢驗，再
    以ＧＣ／ＭＳ氣相層析質譜儀法確認後，其檢驗結果，確呈甲基安非他命陽性反
    應，有臺灣檢驗科技股份有限公司九十年四月十九日所出具之濫用藥物尿液檢驗
    報告一份附卷可稽，揆諸前開說明，顯不可能為偽陽性安非他命反應，堪認抗告
    人於採尿前之九十六小時內確有施用第二級毒品安非他命，抗告人上開所辯顯不
    足採。原審認定抗告人有施用第二級毒品，並述明理由，依法裁定將被告送觀察
    、勒戒，其認識用法，核無違誤。至抗告人聲請再行採驗尿一次，然現距本件案
    發當時已逾七個月，縱再行採驗尿一次之檢驗結果並非陽性反應，仍不足以證明
    案發當時被告未有施用安非他命，是本院認事證已明，被告上開聲請核無必要。
    本件抗告為無理由，應予駁回。
四、據上論結，應依刑事訴訟法第四百十二條，裁定如主文。
中      華      民      國    九十      年      十      月    二十五    日
                              臺灣高等法院刑事第二十二庭
                                  審判長法  官  許  正  順
                                        法  官  邱  同  印
                                        法  官  胡  方  新
右正本證明與原本無異。
不得再抗告。
                                        書記官  秦  慧  榮
中    華    民    國     九十     年       十       月      二十六      日


司法院資訊處製作；財團法人民間司法改革基金會備份。
